臺灣澎湖地方法院刑事判決　　　　　　　96年度簡上字第12號
上　訴　人　己○○
即　被　告
選任辯護人　余景登律師
上列上訴人即被告恐嚇案件，不服本院馬公簡易庭於民國96年5
月25日所為96年度馬簡字第65號第一審判決（聲請簡易判決處刑
案號：96年度偵字第224號），提起上訴，本院管轄之第二審合
議庭判決如下：
    主      文
原判決撤銷。
己○○犯恐嚇危害安全罪，累犯，處有期徒刑參月，如易科罰金
，以新臺幣壹仟元折算壹日，減為有期徒刑壹月又拾伍日，如易
科罰金，以新臺幣壹仟元折算壹日。
    事     實
一、己○○前因竊盜案件，經本院判處有期徒刑4月確定，甫於
    民國95年8月28日易科罰金執行完畢。詎仍不知悔改，因懷
    疑丁○○、戊○○曾向警方為對其不利之陳述，竟於96年4
    月21日下午1時10分許，至澎湖縣馬公市○○路3號、由丁○○所經營之「四海飯店」內，向丁○○、戊○○等2人恫稱
    ：「如果亂報警，我就放火燒了你的店」、「如果出去要讓
    你死」等語，以加害他人生命、財產之事恐嚇丁○○、戊○○，致渠等心生畏懼，適警巡邏經過，始查知上情。
二、案經澎湖縣政府警察局馬公分局報請臺灣澎湖地方法院檢察
    署檢察官偵查後聲請簡易判決處刑。
    理     由
一、按被告以外之人於偵查中向檢察官所為陳述，除顯有不可信
    之情況者外，得為證據，刑事訴訟法第159條之1第2項定有
    明文。查本件證人丁○○、戊○○於檢察官偵查中具結後證
    述，並無證據顯示檢察官在偵查時有不法取供之情形，亦查
    無證據顯示上開證述有顯不可信之情況，依上開說明，其等
    於偵查中之證言具有證據能力。
二、被告雖承認於上開時地和被害人丁○○、戊○○交談，惟矢
    口否認有何恐嚇犯行，辯稱：伊當時是請丁○○、戊○○以
    後將卡拉ＯＫ店的音樂弄小聲一點，並未恐嚇云云。辯護意
    旨則以：被告酒後前往「四海飯店」，案發時酒精濃度甚高
    ，已不能辨識其行為違法或欠缺辨識行為之能力，應不予處
    罰或減輕其刑。經查：
（一）被告雖否認恐嚇犯行，但證人丁○○、戊○○分別於偵查
      中證述：被告進到「四海飯店」3次，前2次進來胡言亂語
      ，第3次則說「如果亂報警，我就放火燒了你的店」、「
      如果出去要讓你死」等語甚明（偵查卷第18、19頁）；又
      證人即當時到場處理之員警乙○○於本院審理時證述：巡
      邏經過該處時，見到被告上身未穿衣服，用手指著戊○○
      講話，感到奇怪，進去查看後，戊○○即表示遭到被告言
      詞恐嚇（本院卷第76-78頁）；另證人即當時經過現場之
      丙○○於本院審理時亦證稱：當時騎車經過該處，看到被
      告比手劃腳好像要跟人吵架，伊就跟被告揮手，叫被告不
      要惹事等語（本院卷第78-80頁）。本院斟酌證人即被害
      人戊○○於案發現場、無暇深思之際，隨即向警員表示遭
      到被告恐嚇，且被告之行為舉止已引起路過之員警、友人
      之疑慮等情，可見被告當時神色不善，足以使人畏懼，亦
      徵證人丁○○、戊○○所述情節為可採。被告所辯，無非
      為事後卸責之詞，不足採信。
（二）至於辯護意旨辯稱：被告案發時不能辨識其行為違法或欠
      缺辨識行為之能力，應不予處罰或減輕其刑云云。本院審
      酌證人即警員乙○○於本院審理時證稱：被告雖有喝酒，
      但不是很醉，問名字可以回答，也可以自己走路（本院卷
      第78頁）；及被告於本院行準備程序、審理時，尚能具體
      描述案發狀況等情觀之，足見被告當時對外界事物仍有相
      當程度之認知。綜合上述情節，被告案發時顯未達到不能
      辨識其行為違法或欠缺辨識行為之能力之程度。
（三）綜上所述，本案事證明確，被告上述恐嚇犯行，足堪認定
      。
三、核被告己○○所為，係犯刑法第305條之恐嚇危害安全罪。
    又被告前因竊盜案件，經本院判處有期徒刑4月確定，甫於
    95年8月28日易科罰金執行完畢，有臺灣高等法院被告前案
    紀錄表在卷可參，其於受有期徒刑執行完畢後，5年以內故
    意再犯本件有期徒刑以上之罪，為累犯，應依刑法第47條第
    1 項之規定加重其刑。被告仍執其詞，否認犯行，提起本件
    上訴，要屬無據。原審認被告罪證明確，對被告論罪科刑，
    判處有期徒刑3月，如易科罰金，以新臺幣1,000元折算1日
    ，固非無見，量刑亦屬妥適，然按犯罪在中華民國96年4 月
    24日以前者，除本條例另有規定外，有期徒刑、拘役或罰金
    ，減其刑期或金額二分之一，此於96年7月4日制定公布，並
    自96年7月16日施行之中華民國96年罪犯減刑條例第2條第1
    項第3款定有明文。本件被告所犯上開恐嚇危害安全罪之犯
    罪時間，係於96年4月24日之前，復核無同條例所定不予減
    刑之情形，應依同條例第2條第1項第3款規定，減其刑期二
    分之一。原審未及適用中華民國96年罪犯減刑條例規定予以
    減刑，容有未合。因此，被告提起本件上訴，雖無理由，惟
    原審判決既有上開未及審酌之處，於法要屬無可維持，應由
    本院予以撤銷改判。爰審酌被告僅因細故，在公開場所恐嚇
    被害人，造成被害人心理畏懼，並影響社會秩序，及被告犯
    後猶飾詞否認犯行，並無悔意等一切情狀，量處如主文所示
    之刑及減得之刑，並均諭知易科罰金之折算標準。
據上論斷，應依刑事訴訟法第455條之1第1項、第3項、第369條
第1項前段、第364條，中華民國96年罪犯減刑條例第2條第1項第
3款、第7條、第9條，刑法第305條、第47條第1項、第41條第1項
前段，刑法施行法第1條之1，判決如主文。
本案經檢察官甲○○到庭執行職務。
中    華     民     國    96   年    10    月   31    日
                  刑事庭  審判長法  官  管安露
                                法  官  陳順輝
                                法  官  李宛玲
以上正本係照原本作成。
本判決不得上訴。
中    華     民     國    96   年    10    月   31    日
                                書記官  王耀煌
論罪法條：
刑法第305條
以加害生命、身體、自由、名譽、財產之事，恐嚇他人致生危害
於安全者，處2年以下有期徒刑、拘役或3百元以下罰金。
